【裁判字號】    98,上更(一),77
【裁判日期】    980923
【裁判案由】    違反毒品危害防制條例
【裁判全文】
臺灣高等法院高雄分院刑事判決      98年度上更(一)字第77號
上  訴  人
即  被  告  甲○○
                    現另案於臺灣高雄監獄執行中
選任辯護人  吳建勛律師
            梁宗憲律師
            陶德斌律師
上列上訴人因違反毒品危害防制條例案件，不服臺灣高雄地方法
院97年度重訴字第48號中華民國97年11月21日第一審判決（起訴
案號：臺灣高雄地方法院檢察署96年度偵字第34206 號、97年度
偵字第11583 號），提起上訴，經最高法院發回更審，本院判決
如下：
    主  文
原判決關於甲○○販賣二級毒品部分暨定應執行刑部分均撤銷。
甲○○共同販賣第二級毒品，累犯，處有期徒刑柒年肆月，扣案
如附表二所示之第二級毒品甲基安非他命包，均沒收銷燬之；
扣案0000000000號行動電話（含sim 卡）壹支，沒收；未扣案之
販賣甲基安非他命所得新臺幣壹仟元與不詳姓名綽號「阿龍」成
年男子連帶沒收，如全部或一部不能沒收時，以其與不詳姓名綽
號「阿龍」成年男子財產連帶抵償之。又共同販賣第二級毒品，
累犯，處有期徒刑柒年肆月，扣案0000000000號行動電話（含si
m 卡）壹支，沒收；未扣案之販賣甲基安非他命所得新臺幣壹仟
元與不詳姓名綽號「阿龍」成年男子連帶沒收，如全部或一部不
能沒收時，以其與不詳姓名綽號「阿龍」成年男子財產連帶抵償
之。應執行有期徒刑捌年陸月，扣案如附表二所示之第二級毒品
甲基安非他命包，均沒收銷燬之；0000000000號行動電話（含
sim 卡）壹支，均沒收；未扣案之販賣甲基安非他命所得共計新
臺幣貳仟元與綽號「阿龍」男子連帶沒收，如全部或一部不能沒
收時，以其與綽號「阿龍」男子財產連帶抵償之。
    事  實
一、甲○○前因施用第一級、第二級毒品案件，經本院以93年度
    上訴字第808 號各判處有期徒刑10月及6 月，應執行刑有期
    徒刑1 年2 月確定；又因施用第一級、第二級毒品案件，再
    經原審法院以94年度訴字第1662號各判處有期徒刑7 月及3
    月，應執行刑有期徒刑7 月確定。上開二案接續執行，甫於
    民國95年9 月8 日假釋出監，所餘刑期於同年9 月19日屆滿
    ，未經撤銷假釋，視為執行完畢，仍不知悔改，明知甲基安
    非他命屬第二級毒品，依法不得持有、販賣，竟共同基於販
    賣第二級毒品甲基安非他命以營利之犯意，先於96年11月26
    日前不及1 週內之某日晚間某時，在高雄縣市某處，以每1
    錢（臺錢，即3.75公克）新臺幣（下同）8 千元或9 千元之
    價格，共計以5 萬5000元價格，向真實姓名年籍不詳之成年
    男子販入數量略多於如附表二所示合計毛重約29.83 公克之
    甲基安非他命（因加計嗣後賣出部分）後，分別於96年11月
    5 日某時及同年11月下旬接近月底之某日，由乙○○先後2
    次以其持用之0000000000號行動電話與甲○○所持用門號00
    000000 00 號之行動電話聯絡後，再由甲○○將甲基安非他
    命各1 包（重量不詳），交由與其有共同販賣甲基安非他命
    犯意聯絡之真實姓名不詳綽號「阿龍」之成年男子，持往高
    雄縣鳳山市○○路公園內交付乙○○，並當場向乙○○各收
    取販賣第二級毒品甲基安非他命價金1 千元，共計得款2000
    元。
二、嗣甲○○因另案通緝，為警於96年11月28日晚間9 時45分許
    ，在其位於高雄縣鳳山市○○街6 號4 樓住處前將之逮捕，
    並經其同意搜索其住處，復當場扣得如附表一所示未及賣出
    之海洛因21包（甲○○販賣海洛因部分，業經本院判處有期
    徒刑16年，並經最高法院於98年度5 月7 日以98年度台上字
    第2538號判決上訴駁回確定）、如附表二所示未及賣出之甲
    基安非他命3 包（含附表一編號5 所示之2 小包甲基安非他
    命）及聯絡販賣甲基安非他命用之0000000000號行動電話（
    含sim 卡）1 支。
三、案經高雄市政府警察局移送臺灣高雄地方法院檢察署檢察官
    偵查起訴。
甲、證據能力部分
    按被告以外之人於審判外之陳述，雖不符刑事訴訟法第159
    條之1 至第159 條之4 等4 條之規定，然若當事人於審判程
    序中同意作為證據，法院審酌該言詞陳述或書面陳述作成時
    之情況，認為適當者，亦得為證據；又當事人、代理人或辯
    護人於法院調查證據時，知有刑事訴訟法第159 條第1 項不
    得為證據之情形，而未於言詞辯論終結前聲明異議者，視為
    有前項之同意，同法第159 條之5 定有明文。此立法意旨在
    於傳聞證據未經當事人之反對詰問予以核實，原則上先予排
    除。惟若當事人已放棄反對詰問權，於審判程序中表明同意
    該等傳聞證據可作為證據；或於言詞辯論終結前未聲明異議
    ，基於尊重當事人對傳聞證據之處分權，及證據資料愈豐富
    ，愈有助於真實發見之理念，且強化言詞辯論主義，使訴訟
    程序得以順暢進行，上開傳聞證據亦均具有證據能力。本院
    後述所引用之其他證據資料，其中屬於傳聞證據部分，檢察
    官、被告及其辯護人，均已知悉為傳聞證據，且均而已於審
    判期日無異議為本案言詞辯論，本院審酌該等證據作成時之
    情況，認為並無不適當者且與待證事項均具有關連性，依上
    開說明，均認應有證據能力。
乙、實體上之認定
一、訊據被告甲○○對其於96年11月26日前不及1 週內之某日晚
    間某時，在高雄縣市某處，以5 萬5 千元之價格，向真實姓
    名年籍不詳之成年男子販入數量略多於如附表二所示合計毛
    重約29.83 公克之甲基安非他命（因加計嗣後賣出部分），
    且扣案附表二所示之甲基安非他命3 包（合計毛重約29.83
    公克）及0000000000號行動電話（含sim 卡）1 支均為其所
    有等情固供承在卷，惟矢口否認有何販賣第二級毒品犯行，
    並辯稱：其所販入之甲基安非他命毒品，均係供己施用，從
    無販賣之意，亦未曾販賣甲基安非他命予乙○○云云。
二、經查:
（一）被告甲○○分別於96年11 月5日某時及同年11月下旬接近
      月底某日，接到乙○○先後2 次以其持用之0000000000號
      行動電話向其購買甲基安非他命之事實，業據證人乙○○
      證述在卷（偵卷122 頁、原審卷71頁），並證稱: 我是向
      甲○○買安非他命，我是先打電話給他（甲○○），他叫
      小弟「阿龍」之人拿給我，到指定地點後交貨，都是「小
      龍」（即阿龍）交貨給我…，我向其（甲○○）買安非他
      命，每次均1 千元，共買過2 次，1 次係在96年11月5 日
      中午…，另1 次是在同年月底，毒品種類係顆粒狀、透明
      ，每次量都是1 千元，不到半個夾鍊袋等語（偵卷122 頁
      ），復證稱: 我兩次買甲基安非他命地點都是在鳳山市○
      ○路的公園等語（原審73頁），並經乙○○於原審審理時
      當庭指認被告甲○○即為向其購買甲基安非他命之人無訛
      （原審卷70頁）。又被告甲○○於案發之際，經警在被告
      住處扣得附表二所示之晶體共計3 包，其中2 小包結晶狀
      物體均屬甲基安非他命成分（合計淨重1.99公克，空包裝
      總重0.82公克，合計毛重約2.81公克），另1 包結晶狀物
      體亦屬甲基安非他命成分（純度90％、驗前純質淨重約21
      .38 公克），此有法務部調查局96年12月28日調科壹字第
      09000000000 號鑑定書（偵卷64頁）及內政部警政署刑事
      警察局96年12月12日刑鑑字第0960184571號鑑定書在卷可
      佐（偵卷119 -120頁），故被告甲○○販賣第二級毒品甲
      基安非他命予乙○○之事實，已甚顯明。
（二）另被告及其辯護人雖主張: 認乙○○上開證述不可採信云
      云（本院卷94頁）。惟證人乙○○與被告甲○○2 人均曾
      因同案施用毒品而一起接受觀察、勒戒之事實，業據證人
      乙○○已於原審法院理時證述在卷（原審卷77頁），並證
      稱: 我跟被告（甲○○）係之前經過朋友介紹，我跟他有
      過同案（施用毒品），就是94年10月…，在97年1 月30日
      第1 次去警局做筆錄之前，我跟被告（甲○○）沒有債務
      糾紛或其他糾紛…。我們是很好的朋友，且也住在一起1
      個多月過等語（原審卷77頁反面、78頁）。另被告亦不否
      認上情，僅於原審法院審理中與乙○○對質時供稱: 他（
      乙○○）說的時間（指其與乙○○因毒品案一起受觀察勒
      戒之時間）錯誤，他說關於我們同案時間，應該是95年11
      月22日，而不是94年10月等語（原審卷78頁），足見被告
      與乙○○2 人平日相熟，證人乙○○自無可能誤認販賣甲
      基安非他命為何人之理。況被告與乙○○2 人於案發前又
      無任何仇隙，且其2 人又同住長達1 個月之久，乙○○更
      無藉誣陷被告之可能，故被告事後直至本院前審審理時始
      辯稱: 乙○○曾打電話給我是說要去我那裡坐，後來他有
      去我那裡坐，第1 次去坐了1 個半小時，第2 次坐了約2
      個小時，時間是在96年11月間，乙○○去我那邊的意思是
      要跟我要甲基安非他命，但是我2 次都沒有給他，乙○○
      因此懷恨在心，才誣賴我販賣甲基安非他命給他云云（本
      院前審上訴卷58頁），應屬被告事後臆測之詞，自難為免
      責之依據。又按販賣第二級毒品罪乃屬重罪，此為眾所週
      知，而被告亦已於本院前審審理時坦承: 他（乙○○）有
      打過2 通電話給我，也去過我這住處…等語（本院前審上
      訴卷83 頁） ，此亦足徵被告與乙○○平日即有往來，且
      雙方關係應甚熟稔，縱令被告上開辯詞屬實，亦難認乙○
      ○有何強烈指認被告販賣犯行之動機，故其上開於本院前
      審所辯，應與事理有違，屬事後為脫免其販賣第二級毒品
      而卸責之詞，自無足採。
（三）又證人乙○○均以其持用0000000000號向被告甲○○購買
      甲基安非他命之事實，業據證人乙○○證述在卷（原審卷
      70頁），並證稱: 我向被告（甲○○）買甲基安非他命，
      都是打電話跟他（甲○○）聯絡，我以我的電話，我的電
      話是0000000000號打被告（甲○○）手機等語（原審卷70
      頁）。另證人乙○○亦於偵訊中證稱: （甲○○）他的電
      話沒有固定，但有1 支0988開頭的較固定在使用等語（偵
      卷122 頁），復證稱: （你在警詢時稱「甲○○電話0913
      、0915、0988」，確實有打過0988?） 我有打過。（你在
      偵訊中時稱「甲○○電話沒有固定，但有1 支0988頭的比
      較固定?） 對等語（原審卷70頁），復證稱: 我講的跟被
      告（甲○○）聯絡的電話，其中0988門號，印象中只有1
      支，我記得是0000000000號那支等語（原審卷77頁）。參
      以被告甲○○與另案被告張家禎同時為警查獲時，經員警
      當場比對甲○○與張家禎所持用之行動電話中，發現另案
      被告張家禎亦於96年11月28日15時45分曾以其所持用之門
      號0000000000號行動電話，傳送簡訊至甲○○所持用之門
      號0000000000號行動電話中，其簡訊內容為: 「哥（甲○
      ○）剛才地下室的跟的外面車子不見了哥你要出來嗎哥不
      好意思我在痛苦了」，張家禎復於96年11月28日16時33分
      再同上開行動電話傳送簡訊至被告甲○○持用0000000000
      號行動電話中之內容: 「哥他們有開二台連號的車在旁邊
      」，此有上開2 通簡訊在卷可按（警卷13、14 頁） ，被
      告亦供承: 警方在我手機0000000000號有見到簡訊，其內
      容係：「哥剛才地下室的跟外面的車不見了，哥你要出來
      嗎，哥不好意思我在痛苦了」 (由+00000000000 00 發出
      )及 「哥他們有開2 台聯號的車在旁邊」，那是與我同案
      被警帶回的張家禎所發出的，其用意係因怕我吃毒品被警
      方查獲等語（警卷10頁）。又被告復供稱:0000000 000號
      手機是我的，sim 卡不是我申請的，是陳志宏給我的等語
      （原審卷86頁），是證人乙○○上開證述曾以其00000000
      00號行動電話與被告所持用之0000000000號聯絡購買甲基
      安非他命等情，經核與證人張家禎之上開簡訊及被告甲○
      ○之上開供詞互相勾稽，足見證人乙○○上開證述曾以其
      持用0000000000號行動電話向被告甲○○持用之00000000
      00號購買甲基安非他命等語，洵非無據。另被告甲○○所
      持用之0000000000號（申請人為林佩欣，實際使用人為甲
      ○○，現已因欠拆）行動電話（本院卷61頁）與證人乙○
      ○所持用00000000ll號行動電話（申請人為趙士松，實際
      使用人乙○○）雙方之通聯紀錄雖因已逾保存期限6 個月
      ，已無法再行提供本院調查等情，此有台灣大哥大股份限
      公司書函（2009年7 月10日法大字第098086890 號）在卷
      可按（本院卷65頁），然證人乙○○係以其持用之000000
      00ll號行動電話與被告持用之0000 000000 號聯絡購買甲
      基安非他命2 次，業經認定如前，故尚難憑此為有利被告
      之認定。
（四）又按販賣毒品係政府嚴予查緝之違法行為，且毒品可任意
      分裝或增減其份量，而每次買賣之價量，亦隨時依雙方關
      係之深淺、當時之資力、需求程度及對行情之認知等因素
      ，機動調整，因之販毒者從量差或價差中牟利之確切利得
      為何，除坦承犯行或買進之價量俱臻明確者外，緝毒實務
      上往往難以查得實情，但除有積極事證足資證明販毒者確
      未牟利外，尚難僅以未查得實際利得，即謂販毒者主觀上
      無營利之意圖。況販賣第二級毒品更係最輕法定本刑7 年
      以上有期徒刑之重罪，苟無利可圖，一般販賣毒品者，當
      無甘冒重刑風險，以平價或低價供應毒品予他人之理。本
      件被告甲○○與乙○○平日雖相識熟稔，惟被告甲○○苟
      能因此獲有一定利潤，當無不計風險，以販入後再轉賣予
      乙○○之可能，是被告甲○○販賣第二級毒品甲基安非他
      命，其主觀上應有營利之意圖，至為灼然，故被告被告甲
      ○○販賣第二級毒品之事證已甚明確，犯行洵堪認定。
丙、論罪科刑、撤銷改判及沒收:
一、被告甲○○販賣第二毒品甲基安非他命予乙○○所為係犯毒
    品危害防制條第4 條第2 項之販賣第二級毒品罪。其持有甲
    基安非他命之低度行為，應為販賣之高度行為所吸收，不另
    論罪。又按刑法部分條文於94年2 月2 日修正公布、95年7
    月1 日施行時，已刪除第56條連續犯之規定，將刑法上本應
    各自獨立評價之數罪，回歸賦予複數法律效果之原貌。故在
    刑法修正施行後，有多次觸犯犯罪構成要件相同之犯行，原
    則上均應予分論併罰。至刑法上之接續犯，須數行為於同時
    同地或密切接近之時地實施，侵害同一之法益，各行為之獨
    立性極為薄弱，依一般社會健全觀念，在時間差距上，難以
    強行分開，在刑法評價上，以視為數個舉動之接續施行，合
    為包括之一行為予以評價，較為合理者，始足當之。又刑法
    上所謂集合犯則係指立法者所制定之犯罪構成要件中，本就
    預定有數個同種類之行為將反覆實行之犯罪，而將各自實現
    犯罪構成要件之多數行為，論以包括的一罪，解釋上自須從
    嚴以符立法原意。如行為人先後數行為，在客觀上係逐次實
    施，侵害數個同性質之法益，其每一前行為與次行為，依一
    般社會健全觀念，在時間差距上，可以分開，在刑法評價上
    ，各具獨立性，每次行為皆可獨立成罪，自應按照其行為之
    次數，一罪一罰，而不得認為集合犯，論以包括的一罪（最
    高法院96年度臺上字第3531號、97年度臺上字第345 號判決
    意旨參照）。查甲基安非他命分屬毒品危害防制條例第2 條
    第2 項第2 款所列之第二級毒品。本件被告甲○○以營利為
    目的而分別於96年11月5 日及同年11月下旬月底某日，先後
    2 次販賣甲基安非他命予乙○○之行為，其交易第二級毒品
    時間顯非緊接，每次交易行為在時間差距上均可分開，難認
    其等主觀上均出於一次之決意，在刑法評價上，均具有獨立
    性，每次行為皆可獨立成罪，依社會通念，應以數罪評價，
    屬犯意各別，行為互異，應分論併罰。被告甲○○2次 販賣
    第二級毒品甲基安非他命予乙○○之犯行，與綽號「阿龍」
    之不詳姓名成年男子間，均有犯意聯絡及行為分擔，應論以
    共同正犯。又被告甲○○前因施用第一級、第二級毒品案件
    ，經本院以93年度上訴字第808 號各判處有期徒刑10月及6
    月，應執行刑有期徒刑1 年2 月確定；又因施用第一級、第
    二級毒品案件，再經原審法院以94年度訴字第1662號各判處
    有期徒刑7 月及3 月，應執行刑有期徒刑7 月確定。上開二
    案接續執行，甫於95年9 月8 日假釋出監，殘刑於同年9 月
    19日屆滿，未經撤銷假釋，視為執行完畢，其5 年以內故意
    再犯本件有期徒刑以上之罪，均屬累犯，販賣第二級毒品罪
    之法定刑部分，除無期徒刑部分不得加重其刑外，其餘有期
    徒刑及罰金部分應加重其刑。公訴意旨雖認: 被告甲○○先
    於96年11月26日前不及1 週內之某日晚間某時，在高雄縣市
    某處，以每1 錢（臺錢，即3.75公克）8 千元或9 千元之價
    格，共計5 萬5000元之價格向真實姓名年籍不詳之成年男子
    販入數量略多於如附表二所示合計毛重約29.83 公克之甲基
    安非他命（因加計嗣後賣出部分）後，係基於販賣第二級毒
    品甲基安非他命以營利之意圖販入，因認被告此部亦構成販
    賣第二級毒品罪云云。訊之被告甲○○堅決否認向該不詳姓
    名男子購入甲基安非他命係供販賣用等語。經查被告甲○○
    平日即有施用甲基安非他命習慣之事實，業據被告供承在卷
    ，而被告於案發之際所採集之尿液亦經出甲基安非他命陽性
    反應，此有高雄市立凱旋醫院濫用藥物尿液檢驗報告1 紙可
    （警一卷47頁）。又上開甲安非他命係被告於96年11月26日
    前不及1 週內之某日晚間某時，在高雄縣市某處，以每1 錢
    （臺錢，即3.75公克）新臺幣（下同）8 千元或9 千元之價
    格共計5 萬5 千元代價向不詳姓名成年男子購入事實，業據
    被告已於警詢供承在卷（警卷8 頁），扣案之甲基安非他命
    部，其中2 小包，合計淨重1.99公克，空包裝總重0. 82 公
    克，合計毛重約2.81公克，另1 包雖毛重27.07 公克、驗餘
    合計淨重23.64 公克，其數量尚不足以認定被告購入上開第
    二級毒品時，係已意圖供販賣用，是既未有何其他證據足證
    被告向該名不詳姓名男子購入甲基安非他命時即作為供販賣
    用之意圖，自難僅以被告購入甲基安非他命之數量，即推認
    其購入時已有販賣之意圖，故被告此部分被訴意圖營利而販
    入第二級毒品罪部分之證據即有未足，惟公訴意旨認此部分
    與前述被告第1 次販賣第二級毒品罪予乙○○部分，屬實質
    上一罪，爰不另為無罪諭知。
二、原審對被告甲○○此部分論罪科刑，固非無見。惟查: 未
    有何證據足證被告販入本件扣案之甲基安非他命時，即已有
    營利之意圖，原審對此部分認被告以營利意圖而購入，已有
    未合。原審對被告犯販賣第二級毒品法定本刑為無期徒刑
    部分，未敘明依累犯之規定不得加重其刑（參原判決理由12
    頁9-12行），亦有疏漏。原審事實既認定被告甲○○與綽
    號「阿龍」男子基於共同販賣甲基安非他命之犯意聯絡（原
    判決事實欄二部分），惟於販賣所得部分並與綽號「阿龍」
    男子諭知連帶沒收及財產連帶抵償，自有未恰。被告聯絡
    販賣第二級毒品所用之0000000000 號 行動電話（含sim 卡
    ）為被告供犯罪所用之物，且為被告所有，原審未予沒收，
    亦有未當。被告甲○○上訴否認販賣第二級毒品罪，雖無理
    由，然原判決關於被告甲○○販賣第二級毒品分既有上開瑕
    疵，自應由本院關於被告販賣第二級毒品部分暨定應執行刑
    部分均撤銷改判。爰審酌被告甲○○為牟私利而販賣第二級
    毒品，嚴重戕害他人身心，造成毒品氾濫，施用毒品人口增
    加，提高社會負擔成本，危害層面至深且鉅，且犯後亦未見
    有何悔意，量刑本不宜從輕，惟念其所販賣次數、數量不多
    且所得之利益尚非鉅大等其他一切情狀，爰就被告甲○○先
    後2 次販賣第二級毒品部分，各量處有期徒刑7 年4 月，應
    執行有期徒刑8 年6 月，以資懲儆。
三、沒收部分：
   1、扣案附表二所示之第二級毒品甲基安非他命3 包，屬違禁
      物，均應依毒品危害防制條例第18條第1 項前段之規定，
      應沒收銷燬之。另該3 包甲基安非他命之包裝袋因與其上
      之毒品難以完全析離，亦無析離之必要與實益，應整體視
      為毒品，屬違禁物，亦應依毒品危害防制條例第18條第1
      項前段規定沒收銷燬之。
   2、另扣案之電子磅秤2 臺、空夾鏈袋1 包，雖均屬被告所有
      ，惟業經本院前審就被告販賣第一級毒品海洛因部分，均
      已諭知沒收，並經最高法院判決上訴駁回確定在案，惟本
      案既無證據足證上開電子磅秤2 臺、空夾鏈袋1 包係另供
      被告販賣第二級毒品所用或預備供販賣第二級毒品所供之
      物，自不另為沒收諭知。
   3、販賣甲基安非他命所得各1 千元，並無證據足認包含於扣
      案之現金60萬元之中，應認未經扣案，並依毒品危害防制
      條例第19條第1 項，與綽號「阿龍」男子連帶沒收之，如
      全部或一部不能沒收時，以其與共犯「阿龍」財產連帶抵
      償之。
   4、至扣案其餘之海洛因、甲基安非他命毒品部分，均係屬另
      案被告陳志宏所有，而與本案無關；玻璃球吸食器顯與本
      件販賣毒品無關；現金60萬元並無證據足認為本件販賣毒
      品所得；扣案行動電話雖有5 支，惟其中僅其中00000000
      00號（含sim 卡）1 支為被告與乙○○作為聯絡販賣甲基
      安非他命用之工具，業經認定如前，且為被告所有（原審
      卷86頁），應予以沒收外，其餘4 支行動電話，均無法證
      明係被告聯絡販毒所用工具，爰均不予宣告沒收，併此敘
      明。
  丁、另關於被告甲○○犯販賣第一級毒品部分，業經本院前審
      判處有期徒16年，並經最高法院判決上訴駁回確定。另關
      於其轉讓第二級毒品部分，亦均經原審判決無罪確定，均
      不另論列，附此敘明。
據上論結，應依刑事訴訟法第369 條第1 項前段、第364 條、第
299 條第1 項前段，毒品危害防制條例第4 條、第2 項、第18條
第1項 前段、第19條第1 項，刑法第11條、第28條、第47條第1
項、第38條第1 項第2 款、第51條第1 項第5 款、第9 款，判決
如主文。
本案經檢察官姜麗儒到庭執行職務。
中    華    民    國    98    年    9    月    23    日
                  刑事第八庭    審判長法  官   洪兆隆
                                      法  官   郭玫利
                                      法  官   李政庭
以上正本證明與原本無異。
如不服本判決應於收受本判決後10日內向本院提出上訴書狀，其
未敘述上訴理由者，並得於提起上訴後10日內向本院補提理由書
狀（均須按他造當事人之人數附繕本）「切勿逕送上級法院」。
中    華    民    國    98    年    9    月    23    日
                                      書記官   吳福連
附錄本案論罪科刑法條：
毒品危害防制條例第4 條第2 項
製造、運輸、販賣第二級毒品者，處無期徒刑或7 年以上有期徒
刑，得併科新臺幣7 百萬元以下罰金。
附表一 扣案第一級毒品海洛因21包部分， 已另案沒收確定：
┌──┬──────┬───────┬──────┬─────────┐
│編號│扣案物品名稱│包裝（夾鏈袋）│毛重（公克）│    鑑驗結果      │
├──┼──────┼───────┼──────┼─────────┤
│ 1  │  海洛因    │  1 包        │  64.2      │法務部調查局96年12│
├──┼──────┼───────┼──────┤月28日調科壹字第09│
│ 2  │  海洛因    │  1 包        │共71.3      │000000000 號鑑定書│
│    │            │（內含2 小包）│            │（偵卷第64頁）：  │
├──┼──────┼───────┼──────┤(一)檢品外觀標示1 至│
│ 3  │  海洛因    │  1 包        │  46.6      │  12號，惟其中2 號│
├──┼──────┼───────┼──────┤  檢品內含2 小包（│
│ 4  │  海洛因    │  1 包        │  22        │  均粉末）；5 號檢│
├──┼──────┼───────┼──────┤  品內含11小包（粉│
│ 5  │海洛因      │  1 包        │共36.3（未扣│  末9 包、結晶2 包│
│    │（內含2 小包│（內含2 小包  │除內含2 小包│  ），總計送驗檢品│
│    │甲基安非他命│  甲基安非他命│甲基安非他命│  23包（粉末21包、│
│    │）          │  ）          │之毛重）    │  結晶2 包）。    │
├──┼──────┼───────┼──────┤(二)上開送驗粉末狀  │
│ 6  │  海洛因    │  1 包        │  31.2      │  檢品共21包：    │
├──┼──────┼───────┼──────┤均含海洛因成分。│
│ 7  │  海洛因    │  1 包        │  28.5      │合計淨重311.25  │
├──┼──────┼───────┼──────┤  公克（空包裝總重│
│ 8  │  海洛因    │  1 包        │  28.2      │  13.77 公克）。  │
├──┼──────┼───────┼──────┤純度75.70％。   │
│ 9  │  海洛因    │  1 包        │  7.3       │純質淨重235.62  │
├──┼──────┼───────┼──────┤  公克。          │
│ 10 │  海洛因    │  1 包        │  1.4       │(三)至於5 號檢品內含│
├──┼──────┼───────┼──────┤  2 小包結晶狀物體│
│ 11 │  海洛因    │  1 包        │  1.1       │  均屬甲基安非他命│
├──┼──────┼───────┼──────┤  成分（合計淨重  │
│ 12 │  海洛因    │  1 包        │  0.85      │  1.99公克，空包裝│
├──┼──────┴───────┴──────┤  總重0.82公克，合│
│合計│海洛因21包                                │  計毛重約2.81公克│
│    │備註：編號5 所含甲基安非他命2 小包，另諭知│  ）。            │
│    │      沒收（銷燬）如附表二編號1 所載。    │                  │
└──┴─────────────────────┴─────────┘
附表二、本案扣案第二級毒品甲基安非他命3 包，應予沒收：
┌──┬──────┬───────┬──────┬─────────┐
│編號│扣案物品名稱│包裝（夾鏈袋）│   重量     │    鑑驗結果      │
├──┼──────┼───────┼──────┼─────────┤
│ 1  │甲基安非他命│  2 小包      │毛重約2.81公│2 小包結晶狀物體均│
│    │（如附表一編│              │克；驗餘合計│屬甲基安非他命成分│
│    │號5 所示）  │              │淨重1.99公克│（合計淨重1.99公克│
│    │            │              │。          │，空包裝總重0.82公│
│    │            │              │            │克，合計毛重約2.81│
│    │            │              │            │公克。即如附表一編│
│    │            │              │            │號5 及鑑驗結果欄(三)│
│    │            │              │            │所載。參法務部調查│
│    │            │              │            │局96年12月28日調科│
│    │            │              │            │壹字第09000000000 │
│    │            │              │            │號鑑定書，偵卷第64│
│    │            │              │            │頁）。            │
├──┼──────┼───────┼──────┼─────────┤
│ 2  │甲基安非他命│  1 包        │毛重27.07公 │內政部警政署刑事警│
│    │            │              │克；        │察局96年12月12日刑│
│    │            │              │驗餘合計淨重│鑑字第0960184571號│
│    │            │              │23.64公克。 │鑑定書（偵卷第119-│
│    │            │              │            │120 頁）：        │
│    │            │              │            │另予編號C ，經檢視│
│    │            │              │            │為白色晶體：      │
│    │            │              │            │檢出甲基安非他命│
│    │            │              │            │  成分            │
│    │            │              │            │毛重27.07公克、 │
│    │            │              │            │  驗餘合計淨重    │
│    │            │              │            │  23.64 公克。    │
│    │            │              │            │純度90％、驗前  │
│    │            │              │            │驗前純質淨重約  │
│    │            │              │            │  21.38公克。     │
├──┼──────┴───────┴──────┴─────────┤
│合計│甲基安非他命3 包                                              │
│    │                                                              │
│    │                                                              │
└──┴───────────────────────────────┘


司法院資訊處製作；財團法人民間司法改革基金會備份。
